# **TONATIUJ SÁNCHEZ JIMÉNEZ**

### **DESARROLLADOR WEB FULLSTACK**

## HABILIDADES

React.js PostgreSQL

Next.js MySQL

Node.js Tailwind CSS

Typescript Sass

MongoDB Angular

Socket.IO Ionic Redux Java

TanStack Query Python

Docker Figma

Git & Github Photoshop

# **EDUCACIÓN**

Desarrollo Web Full-Stack y Ciencias de Computación

Academio (2024)

Ingeniería en Sistemas Computacionales

Instituto Tecnológico Superior de la Montaña (2013 - 2018)

#### **IDIOMAS**

**Español** Nativo

Ingles Basico(A2)

Nahuatl

### CONTACTO

**\( 757 125 0112** 

Tlapa de Comonfort, Gro. México

tonatiuj.sanchez@gmail.com

in /tonatiujsanchez

() /tonatiujsanchez

https://tsx-dev.vercel.app

#### SOBRE MI

Soy Desarrollador Web Fullstack con interés por el diseño UI/UX y un fuerte compromiso con la colaboración y solución de problemas de software, cumpliendo con los altos estándares de experiencia de usuario, usabilidad y rendimiento. He tenido la oportunidad de utilizar distintos programas de diseño y lenguajes de programación para satisfacer con éxito las necesidades de diferentes tipos de clientes.

#### **EXPERIENCIA**

Desarrollador Web FullStack ----- Actualmente

Towers Cem - Empresa Cementera

Formo parte de un equipo internacional de 8 desarrolladores de México, Colombia y Argentina, que trabaja en el desarrollo de una plataforma digital utilizando Next.js, Node.js, Tailwind CSS y PostgreSQL, para Towers Cem, una empresa colombiana dedicada a la fabricación de cemento ecológico.

Desarrollador Web FullStack 2022-2024

JMX - Agencia de Publicidad y Desarrollo Web

Diseño, desarrollo, despliegue y mantenimiento de aplicaciones y sitios web, utilizando tecnologías de vanguardia, incluyendo Next.js, React.js, Node.js, MongoDB, Docker, Tailwind CSS, SASS, Styled Component, TypeScript, Git y GitHub.

**Desarrollador Frontend y Creador de Contenido 2018-2022**JMX - Agencia de Publicidad y Desarrollo Web

- Diseño, maquetación, administración, mantenimiento y actualización de sitios web desarrollados en Joomla para diversos ayuntamientos y medios de comunicación.
- Elaboración de diversos diseños de flyers publicitarios, para cinco marcas de artesanos.
- Redacción y publicación de varios artículos para dos medios de comunicación, logrando que algunos de ellos superaran las 50,000 visitas.
- Gestión de redes sociales de algunos clientes de la empresa y ONG's que colaboran con la misma.

# EXPERIENCIA

**Desarrollador Frontend**Despertar de la Montaña - Medio de Comunicación

- o Diseño y maquetación de su sitio web con HTML, CSS y
- Diseño, desarrollo, despliegue y mantenimiento de una aplicación móvil de noticias con notificaciones push para Android e IOS, desarrollada en Ionic con Angular.

## 

Desarrollo de un sistema de puntuación para competiciones de Taekwondo, desarrollado con Java y MySQL. Mismo que ha sido implementado con éxito en torneos organizados por el Instituto.